【裁判字號】    95,交聲,509
【裁判日期】    950629
【裁判案由】    違反道路交通管理處罰條例聲明異議
【裁判全文】
臺灣臺北地方法院交通事件裁定     95年度交聲字第509號
異議人即
受處分人    甲○○
右列異議人即受處分人因違反道路交通管理處罰條例案件，對於
臺北市交通事件裁決所中華民國95年5月24日所為之處分（原處
分案號：北市裁二字第裁22-1AB021302號）聲明異議，本院裁定
如下：
    主  文
異議駁回。
    理  由
一、按禁止臨時停車線為紅色實線，用以指示禁止臨時停車路段
    ，以劃設於道路緣石正面或頂面為原則，無緣石之道路得標
    繪於路面上，距路面邊緣以30公分度，線寬除設於緣石，正
    面者以緣石高度為準外，其餘皆為10公分，全日24小時禁止
    臨時停車，如有縮短之必要時，應以標誌及附標標示之，道
    路交通標誌標線號誌設置規則第169條第1項、第2項、第4項
    定有明文。汽車駕駛人駕駛汽車臨時停車時，在設有禁止臨
    時停車標誌、標線處所不得臨時停車，道路交通安全規則第
    111條第3款亦有規定。如汽車駕駛人停車時，有在禁止臨時
    停車處所停車之情形者，處新臺幣（下同）六百元以上一千
    二百元以下罰鍰，道路交通管理處罰條例第56條第1項第1款
    亦有處罰規定。
二、本件異議人即受處分人甲○○所有之車號SI-1177號自用小
    客車於民國95年3月4日下午16時55分許，在臺北市○○路上
    劃有紅色實線表示禁止臨時停車之路段停車，且駕駛人不在
    現場，而為臺北市停車管理處人員當場以拍照之方式採證，
    並以受處分人有違反前揭道路交通管理處罰條例第56條第1
    項第1款規定之行為掣單舉發，嗣將舉發通知單送達於受處
    分人後，受處分人於95年4月6日應到案日期當日向原處分機
    關提出申訴，經原處分機關請舉發單位即臺北市停車管理處
    調查結果，仍認受處分人有前開違規行為，原處分機關乃依
    前揭道路交通管理處罰條例第56條第1項第1款及違反道路交
    通管理事件統一裁罰基準表之規定，於95年5月24日從輕裁
    處受處分人罰鍰九百元。
三、本件受處分人並不否認其所有之前開車號汽車有於前述時間
    在前述劃有紅色實線表示禁止臨時停車之路段停車之事實，
    惟辯稱：整條中興路均繪有細小紅線，有違人性，喪失法律
    為人服務之本性，開單之林先生雖開出逕行舉發通知單時，
    伊正在附近，快跑趕過去說明係暫停尋找廁所後，林先生騙
    稱開單人係他人，業已離去，惟依舉發單上所載違規時間係
    16時55分，恰為伊與林先生交談時間，且經查詢後得知外地
    支援開單人員僅支援到17時，足見林先生即為開單人，伊既
    在現場，應將逕行舉發改為現場舉發，始合乎舉發方式，且
    伊認為停車地點之紅線係私劃紅線云云。
四、經查：受處分人於前述時地不在其所停放之上開車號自用小
    客車駕駛座上，而將該部汽車違規停放於紅線上之違規事實
    ，業據受處分人自承不諱，且有採證照片1幀在卷可憑，由
    該張採證照片可以清楚看出受處分人所有前開車號汽車有停
    放在前述地點紅線上，此情復為受處分人所自承無訛；而臺
    北市○○路受處分人停車地點之紅色實線，係由臺北市交通
    管制工程處劃設無誤，業經本院函查後，由該管制工程處於
    95年6月27日以北市交工程字第09531776800號函覆在卷可憑
    ，受處分人以停車地點之紅線係私劃紅線置辯，難認可採。
    至於受處分人所指其當時在現場，不應逕行舉發一節，查舉
    發人開立舉發通知單後，將之夾放於受處分人所有之SI-117
    7號自用小客車之前擋風玻璃上，並拍照採證，完成逕行舉
    發程序，有採證照片1幀在卷可憑，開立舉發通知單及拍攝
    採證照片時，受處分人確實不在車上，復為受處分人自承屬
    實，縱其事後到場，亦難認舉發人員之舉發方式有何違法不
    當情事。綜上所述，本件事證明確，受處分人在禁止臨時停
    車處所停車之違規行為，堪以認定。從而原處分機關依前揭
    道路交通管理處罰條例第56條第1項第1款及違反道路交通管
    理事件統一裁罰基準表之規定從輕裁處受處分人罰鍰九百元
    ，核無違誤，本件受處分人之異議為無理由，應予駁回。
據上論斷，應依道路交通案件處理辦法第19條，裁定如主文。
中    華    民    國    95    年    6     月    29    日
                  臺灣臺北地方法院交通法庭
                                法  官  吳靜怡
以上正本證明與原本無異。
如不服本裁定，應於送達後5日內，向本院提出抗告狀。
                                書記官  謝韻華
中    華    民    國    95    年    6     月    30    日


司法院資訊處製作；財團法人民間司法改革基金會備份。
